【裁判字號】    95,訴,741
【裁判日期】    950630
【裁判案由】    違反槍砲彈藥刀械管制條例
【裁判全文】
臺灣臺南地方法院刑事判決               95年度訴字第741號
公  訴  人  臺灣臺南地方法院檢察署檢察官
被      告  丙○○
                    （現於國防部臺南監獄執行中）
指定辯護人  本院公設辯護人乙○○
上列被告因違反槍砲彈藥刀械管制條例案件，經檢察官提起公訴
（95年度偵字第3039、7005號），本院判決如下：
    主  文
丙○○未經許可，寄藏可發射子彈具有殺傷力之改造手槍，處有
期徒刑參年陸月，併科罰金新臺幣拾萬元，罰金如易服勞役，以
新臺幣玖佰元即銀元參佰元折算壹日，扣案仿ＣＬＯＣＫ廠十七
型半自動手槍製造之玩具手槍換裝土造金屬槍管而成之改造手槍
壹把（槍枝管制編號：0000000000號，含彈匣壹個）
沒收之；又以加害生命之事，恐嚇他人致生危害於安全，處有期
徒刑伍月。應執行有期徒刑參年拾月，併科罰金新臺幣拾萬元，
罰金如易服勞役，以新臺幣玖佰元即銀元參佰元折算壹日。扣案
仿ＣＬＯＣＫ廠十七型半自動手槍製造之玩具手槍換裝土造金屬
槍管而成之改造手槍壹把（槍枝管制編號：000000000
0號，含彈匣壹個）沒收之。
    事  實
一、丙○○明知可發射子彈具有殺傷力之改造槍枝，非經中央主
    管機關許可不得為人寄藏，竟於民國九十年年中某日，在高
    雄縣大寮鄉某間廟宇處，受未取得主管機關許可即擅自持有
    仿ＣＬＯＣＫ廠十七型半自動手槍製造之玩具手槍換裝土造
    金屬槍管而成之改造手槍一把（槍枝管制編號：00000
    00000號，含彈匣一個）之「張耀靖」（已於九十一年
    十二月間死亡）成年男子之託，為其寄藏上開改造手槍而未
    經許可而無故為「張耀靖」寄藏持有上開改造手槍一把。嗣
    因其友人葛彥宏於九十四年四月五日凌晨一時許在高雄市新
    興區○○○路六五號「享溫馨ＫＴＶ」內與店內之客人發生
    糾紛，葛彥宏遂將此事告知丙○○，丙○○竟因而於同日凌
    晨三時許攜帶上開改造手槍至前揭「享溫馨ＫＴＶ」店前，
    而夥同葛彥宏及綽號「阿信」之成年男子與戊○○、甲○○
    、丁○○等人在場互毆，丙○○並基於恐嚇犯意，取出前開
    該具殺傷力改造手槍，而以拉滑套而對空作勢要開槍，而以
    欲加害戊○○等人之生命、身體之事，恐嚇當時在場之戊○○、甲○○、丁○○等人，致使戊○○、甲○○、丁○○等
    人心生畏懼，並足生危害於其等之安全，嗣後丙○○所持之
    上開改造手槍經戊○○以鋁棒擊落，丙○○隨即逃離現場，
    經據報到場處裡之警方逮捕未及逃離場之葛彥宏，並扣得上
    開改造手槍，而循線查知上情。
二、案經臺灣高雄地方法院檢察署簽分偵辦後呈請臺灣高等法院
    檢察署檢察長核轉臺灣臺南地方法院檢察署檢察官起訴偵辦
    。
    理  由
一、上開犯罪事實，業據被告丙○○坦承不諱，核與證人葛彥宏
    、戊○○、甲○○、丁○○等人所述之情節相符。此外，復
    有改造手槍一把（含彈匣一個）扣案可稽，且該把扣案之改
    造手槍，經送內政部警政署刑事警察局以性能檢驗法鑑定結
    果，送鑑改造手槍一枝（槍枝管制編號：00000000
    00號），認係仿ＣＬＯＣＫ廠十七型半自動手槍製造之玩
    具手槍換裝土造金屬槍管而成之改造手槍，經檢視，部分扳
    機斷裂，惟仍可用來擊發適用子彈，認具殺傷力等情。有該
    局九十四年四月二十五日刑鑑字第○九四○○○五七一九五
    號槍彈鑑定書一份存卷可按（見臺灣高雄地方法院檢察署九
    十四年度核退偵字第六三八號偵查卷第十二至十四頁，前開
    鑑定書雖屬傳聞證據，然被告及辯護人於本院言詞辯論終結
    前，均未就該鑑定書之證據能力為爭執或聲明異議，且本院
    審酌該文書乃基於專業知識所作成，且未敘述本件案發經過
    等事實，而具有相當之中立性，其作成過程並無不適當，依
    刑事訴訟法第一百五十九之五條第二項、第一項，自得作為
    證據。），足認扣案之改造手槍，係屬槍砲彈藥刀械管制條
    例所規範管制之槍枝無訛。綜上所查，被告自白核事實相符
    ，本件事證明確，被告犯行洵堪認定。
二、按槍砲彈藥刀械管制條例雖於九十四年一月二十六日修正公
    佈施行，而於同年月二十八日生效，惟按槍砲彈藥刀械管制
    條例係將持有與寄藏手槍罪為分別之處罰規定，而寄藏與持
    有，均係將物置於自己實力支配之下，僅寄藏必先有他人之
    持有行為，而後始為之受寄代藏而已，故寄藏之受人委託代
    為保管，其保管之本身，亦屬持有，不過，此之持有係受寄
    之當然結果，雖不應另就持有予以論罪，然未經許可持有手
    槍，其持有之繼續，為行為之繼續，亦即一經持有手槍，罪
    已成立，但其完結須繼續至持有行為終了時為止。則包括持
    有之寄藏手槍行為，自亦為行為之繼續，其犯罪之完結須繼
    續至寄藏行為終了時為止。最高法院九十三年度臺上字第二
    二五三號判決可資參照。查被告丙○○既於九十年間起即為
    「張耀靖」寄藏上開改造手槍，而保管持有行為繼續至案發
    當日之九十四年四月五日凌晨三時許，參諸上揭說明，此部
    分自無新舊法比較之問題，而應依九十四年一月二十六日修
    正公布施行之現行法論處，合先敘明。是核被告丙○○所為
    ，係犯修正後槍砲彈藥刀械管制條例第八條第四項未經許可
    寄藏可發射子彈具有殺傷力罪及刑法第三百零五條之恐嚇危
    害安全罪，被告丙○○以一恐嚇行為，同時危害被害人戊○○、甲○○、丁○○等人，係一行為侵害數同質法益，而為
    想像競合犯，應依刑法第五十五條之規定，從一重之恐嚇危
    害安全罪論處。又按寄藏之受人委託代他人為保管槍枝，若
    以該槍犯他罪，兩罪間之關係如何，端視開始寄藏持有之原
    因為斷，如早已非法寄藏持有槍枝，後另起意犯罪，應以數
    罪併罰論處。必因意圖犯某罪而寄藏持有槍、彈，後果以之
    犯該罪，兩罪間始有牽連犯之適用。最高法院九十三年臺上
    字第一八七號判決可資參照。本案被告既自承自九十年年中
    即受「張耀靖」之託而為其寄藏扣案之改造手槍，而本案被
    告之恐嚇犯行係發生於九十四年四月五日間，由被告為「張
    耀靖」寄藏系爭改造手槍至本案案發間，其時間相隔近四年
    ，且被告自承於受「張耀靖」之託為其寄藏扣案槍枝時，並
    無想要拿該支改造手槍犯罪之意圖，復稽之本案又係起因被
    告之友人葛彥宏與他人在ＫＴＶ內發生衝突之而引發之突發
    事件，被告並係於接獲友人葛彥宏之通知而攜槍前往現場，
    顯見本案被告之恐嚇犯行係屬偶發而非計畫性之事件，故堪
    認被告並非於受託寄藏該把該造手槍之始，即意圖於案發時
    持槍恐嚇他人，是被告未經許可持有上開改造手槍與其所犯
    本案之恐嚇犯行間，應無方法、目的之牽連關係，而應併罰
    之。蒞庭公訴人認被告所犯二罪之間，係具方法目的之牽連
    關係，應依牽連犯從一重處斷，容有誤會，附此敘明。又本
    案扣案之彈匣一個為上開手槍之構成部分，並非單獨存在，
    故不另論同條例第十三條第四項之未經許可寄藏持有槍彈之
    主要組成零件罪，在此敘明。爰審酌被告丙○○為他人寄藏
    保管扣案改造手槍之期間將近四年以上，期間雖未持槍犯他
    案並造成他人傷亡，然其僅因友人在ＫＴＶ內與他人發生爭
    執，隨即攜槍前往現場恐嚇他人，並造成被害人戊○○、甲○○、丁○○等人之危害，顯見其行為乖張，對社會治安所
    生危害甚鉅，然其犯後坦承犯行、態度良好，且所攜帶之改
    造手槍內復又查無可供發射之子彈等一切情狀，爰分別量處
    如主文所示之刑及併科罰金，並就罰金部分，諭知易服勞役
    之折算標準，並定其應執行刑。扣案之仿ＣＬＯＣＫ廠十七
    型半自動手槍製造之玩具手槍換裝土造金屬槍管而成之改造
    手槍一把（槍枝管制編號：0000000000號，含彈
    匣一個），依槍砲彈藥刀械管制條例第五條之規定為違禁物
    ，爰依刑法第三十八條第一項第一款之規定，宣告沒收之。
據上論斷，應依刑事訴訟法第二百九十九條第一項前段，槍砲彈
藥刀械管制條例第八條第四項，刑法第十一條前段、第三百零五
條、第五十五條、第四十二條第一項、第三十八條第一項第一款
，第五十一條第五款，罰金罰鍰提高標準條例第一條前段、第二
條，現行法規所定貨幣單位折算新臺幣條例第二條，判決如主文
。
中    華    民    國    95    年    6     月    30    日
                  刑事第九庭   審判長法  官
                                     法  官
                                     法  官
以上正本證明與原本無異。
如不服本判決，應於判決送達後10日內，向本院提出上訴狀。
                                     書記官
中    華    民    國    95    年    6     月    30    日
附錄本案論罪科刑法條全文：
第八條
未經許可，製造、販賣或運輸鋼筆槍、瓦斯槍、麻醉槍、獵槍、
空氣槍或第四條第一項第一款所定其他可發射金屬或子彈具有殺
傷力之各式槍砲者，處無期徒刑或五年以上有期徒刑，併科新臺
幣一千萬元以下罰金。
未經許可，轉讓、出租或出借前項所列槍枝者，處五年以上有期
徒刑，併科新臺幣一千萬元以下罰金。
意圖供自己或他人犯罪之用，而犯前二項之罪者，處無期徒刑或
七年以上有期徒刑，併科新臺幣一千萬元以下罰金。
未經許可，持有、寄藏或意圖販賣而陳列第一項所列槍枝者，處
三年以上十年以下有期徒刑，併科新臺幣七百萬元以下罰金。第
一項至第三項之未遂犯罰之。
中華民國刑法第三百零五條
以加害生命、身體、自由、名譽、財產之事，恐嚇他人致生危害
於安全者，處二年以下有期徒刑、拘役或三百元以下罰金。


司法院資訊處製作；財團法人民間司法改革基金會備份。
